【裁判字號】    98,訴,804
【裁判日期】    990205
【裁判案由】    毒品危害防制條例
【裁判全文】
臺灣高雄地方法院刑事判決               98年度訴字第804號
公  訴  人  臺灣高雄地方法院檢察署檢察官
被      告  甲○○
選任辯護人  洪幼珍律師
被      告  乙○○
上列被告因違反毒品危害防制條例案件，經檢察官提起公訴（98
年度偵字第7217號），本院判決如下：
    主  文
甲○○共同販賣第二級毒品，處有期徒刑肆年拾月，扣案如附表
編號七所示之物及販賣第二級毒品所得之財物新臺幣參萬捌仟元
，均與真實姓名年籍不詳綽號侏儒之成年男子連帶沒收之，如上
開販賣第二級毒品所得財物全部或一部不能沒收時，以其與真實
姓名年籍不詳綽號侏儒之成年男子之財產連帶抵償之；又共同持
有第二級毒品，處有期徒刑拾月，附表編號一、二、三所示之第
二級毒品搖頭丸壹佰柒拾玖顆（驗餘淨重共計伍拾捌點柒肆伍公
克）、第二級毒品甲基安非他命柒顆（驗餘淨重共計貳點貳肆公
克），均連帶沒收銷燬之。應執行有期徒刑伍年陸月，附表編號
一、二、三所示之第二級毒品搖頭丸壹佰柒拾玖顆（驗餘淨重共
計伍拾捌點柒肆伍公克）、第二級毒品甲基安非他命柒顆（驗餘
淨重共計貳點貳肆公克），均連帶沒收銷燬之，扣案如附表編號
七所示之物及販賣第二級毒品所得之財物新臺幣參萬捌仟元，均
與真實姓名年籍不詳綽號侏儒之成年男子連帶沒收之，如上開販
賣第二級毒品所得財物全部或一部不能沒收時，以其與真實姓名
年籍不詳綽號侏儒之成年男子之財產連帶抵償之。
乙○○共同持有第二級毒品，處有期徒刑伍月，如易科罰金，以
新臺幣壹仟元折算壹日。緩刑參年，緩刑期間付保護管束，並應
於壹年內向指定之政府機關、政府機構、行政法人、社區或其他
符合公益目的之機構或團體提供肆拾小時之義務勞務。附表編號
一、二、三所示之第二級毒品搖頭丸壹佰柒拾玖顆（驗餘淨重共
計伍拾捌點柒肆伍公克）、第二級毒品甲基安非他命柒顆（驗餘
淨重共計貳點貳肆公克），均連帶沒收銷燬之。
    事  實
一、甲○○、乙○○二人為男女朋友，並同居於甲○○位在高雄
    市○○區○○街61號之住處。渠等均明知搖頭丸（MDMA）、
    甲基安非他命係毒品危害防制條例第2 條第2 項第2 款所定
    之第二級毒品，依法不得持有或販賣，竟分別為下列行為：
(一)甲○○與真實姓名年籍不詳綽號「侏儒」之成年男子，共同
    基於販賣第二級毒品搖頭丸以牟利之犯意聯絡，由「侏儒」
    提供毒品，甲○○則以其所有之行動電話門號0000000000號
    對外與買家聯繫並接洽毒品、貨款交付等事宜。而於民國98
    年2 月24、25日間某時許，丙○○向甲○○表示欲以新臺幣
    （下同）5 萬7 千元之價格購買第二級毒品搖頭丸共150 顆
    ，甲○○應允後，即向「侏儒」取得上揭數量之搖頭丸，並
    以其上開門號撥打至丙○○持用之0000000000、0000000000
    號行動電話，通知丙○○前往其上址住處交錢取貨。嗣甲○○於上址將150 顆搖頭丸交付予丙○○，丙○○則將5 萬7
    千元交付予甲○○，嗣因丙○○身上所餘金錢不多，復將其
    中50顆搖頭丸退還予甲○○，甲○○則扣除販毒所得3 萬8
    千元後，將1 萬9 千元之貨款退還丙○○。
(二)甲○○又於98年2 月25日21時許，與「侏儒」相約在高雄市
    ○○區○○路上某速食店，因「侏儒」向甲○○表示有事情
    須處理，故不方便將毒品帶在身上，要求甲○○先代為保管
    ，甲○○即基於持有第二級毒品之犯意，收受「侏儒」所交
    付如附表編號一至三所示包含搖頭丸、甲基安非他命等成分
    之藥丸而持有之，並將之帶回上開住處，乙○○於知悉上情
    後，竟與甲○○基於共同持有上開第二級毒品之犯意聯絡，
    分別將上開毒品藏放在房間內自己床鋪枕頭下方、抽屜及桌
    面等處而共同持有之。嗣警方因丙○○供出其毒品來源為甲○○，故於98年2 月26日16時50分持搜索票至甲○○上開住
    處進行搜索，乙○○情急之下，將原本藏放在自己枕頭下如
    附表編號二、四至六所示之毒品藏於其貼身內褲內，惟仍遭
    員警查獲，員警並於上開住處房間內之桌子、抽屜內扣得如
    附表編號一、三、七至十四所示之物品。
二、案經高雄市政府警察局移送臺灣高雄地方法院檢察署檢察官
    偵查起訴。
    理  由
壹、證據能力部分：
一、按被告以外之人於審判外之言詞或書面陳述，除法律有規定
    者外，不得作為證據；又被告以外之人於檢察事務官、司法
    警察官或司法警察調查中所為之陳述，與審判中不符時，其
    先前之陳述具有較可信之特別情況，且為證明犯罪事實存否
    所必要者，得為證據，刑事訴訟法第159 條之2 亦有規定。
    查本件公訴人以證人丙○○於警詢所為之供陳，作為本件認
    定被告甲○○犯罪之證據，然上揭證人在警詢之供述，核屬
    被告以外之人於審判外所為之陳述，被告甲○○之辯護人亦
    就證人在警詢中所為之證詞爭執無證據能力，惟證人於警詢
    時係證述其向被告甲○○購買第二級毒品搖頭丸，而其於本
    院審理時則改稱其係與被告甲○○一起合資向「侏儒」購買
    毒品，與先前警詢時之證述不符。觀其於警詢陳述，係由警
    員先告知得行使之權利，且經辯護人到場後始開始詢問，並
    採一問一答之方式，由警員先詢問相關案情，證人一一陳述
    後，始經記載於調查筆錄，於製作完畢後復經證人及辯護人
    閱覽筆錄無訛後再簽名，參酌證人於警詢供述較少權衡利害
    得失或受他人干預，且在案發時所處之環境，當能認知被告
    之行為內容，於警局中，距案發時間較近，理當記憶清晰，
    是證人係依憑個人知覺經驗所為之指訴，亦非出於不當之暗
    示，並未違背通常一般日常生活經驗之法則，應認其警詢筆
    錄內容係根據其陳述之內容所記載，則該筆錄內容之公正客
    觀性即無由質疑，且證人於偵查中及本院審理時到庭作證時
    ，並未爭執其警詢筆錄製作過程有何違法、不當之處，其警
    詢所述確係出於其自由意志，並無警方誘導等違法取供情事
    ，應認具有較可信之特別情況。又其於警詢中所為證述，基
    於發見真實之需求，且與本案有重要關係，為證明犯罪事實
    之存否所必要，故證人於警詢之陳述，本院認符合刑事訴訟
    法第159 條之2 之情形，有證據能力。
二、次按被告以外之人於審判外之陳述，雖不符合同法第159 條
    之1 至第159 條之4 之規定，但經當事人於審判程序同意作
    為證據，法院審酌該言詞陳述或書面陳述作成時之情況，認
    為適當者，亦得為證據。當事人、代理人或辯護人於法院調
    查證據時，知有第159 條第1 項不得為證據之情形，而未於
    言詞辯論終結前聲明異議者，視為有前項之同意，刑事訴訟
    法第159 條第1 項，及第159 條之5 ，分別定有明文。查本
    判決下列所引用之各該被告以外之人於審判外之陳述，雖均
    屬傳聞證據，惟均經當事人於法院準備程序及審判期日中表
    示無意見，而不予爭執，且迄至言詞辯論終結前亦未再聲明
    異議，本院審酌此等證據資料製作時之情況，尚無違法不當
    及證明力明顯過低之瑕疵，亦認為以之作為證據應屬適當，
    故揆諸前開規定，應認前揭證據資料均例外有證據能力。
貳、實體方面：
一、犯罪事實一(一)部分：
    訊據被告甲○○於偵查中及本院審理時對其於上揭時、地與
    綽號「侏儒」之人共同將第二級毒品搖頭丸100 顆以3 萬8
    千元之代價販賣予丙○○乙節，均坦承不諱，經核與證人丙○○於警詢時證述：我是98年2 月25日凌晨2 、3 時許，在
    被告甲○○家門口以每顆340 元至400 元的價錢向他購買10
    0 顆，我的搖頭丸來源就是甲○○販賣給我的等語大致相符
    （見警卷第22至29頁），雖丙○○於偵查中及本院審理時改
    口證稱：我沒有向甲○○購買毒品，我是麻煩他幫我拿，我
    有給他錢，我是跟他一起合資向「侏儒」購買毒品，買得數
    量就是剛好可以比較便宜的價錢等語（見偵查卷第28至30頁
    、本院卷二第52、53頁），惟此與其先前於警詢時所為之證
    述以及被告甲○○上開自白內容不符，應係丙○○事後囿於
    人情而為迴護被告之詞，本院不予採信；此外，尚有扣案如
    附表編號七所示與「侏儒」、丙○○聯繫販毒事宜所用之行
    動電話（搭配門號0000000000號）1 支以及該門號自98年2
    月22日起至98年2 月26日止之雙向通聯紀錄、通話分析報告
    （見偵卷第63至70、127 至130 頁）等附卷可佐，足認被告
    甲○○之任意性自白與事實相符。又販賣搖頭丸係政府嚴予
    查緝之違法行為，且其價格非低，取得不易，凡為販賣之不
    法勾當者，苟無利可圖，應無甘冒被查緝法辦重刑之危險，
    平白無端義務為該買賣之工作，是其販入之價格必較售出之
    價格低廉，而有從中賺取買賣差價牟利之意圖及事實，應屬
    合理之認定，是本件被告甲○○以3 萬8 千元之對價，交付
    搖頭丸予丙○○，堪認甲○○有販賣搖頭丸營利之意圖甚為
    明顯。是此部分事證明確，被告甲○○與「侏儒」共同販賣
    第二級毒品搖頭丸予丙○○之犯行，堪予認定，應依法論科
    。
二、犯罪事實一(二)部分：
    訊據被告甲○○、乙○○二人對於上揭事實均坦承不諱，並
    有高雄市政府警察局刑警大隊搜索扣押筆錄、扣押物品目錄
    表影本各1 份、扣案物品照片14張在卷可查（見警卷第33至
    41頁），而扣案如附表編號一至三所示圓形錠劑經送高雄市
    立凱旋醫院以化學呈色法、氣相層析質譜儀分析法鑑驗結果
    ，附表編號一、二所示藍色圓形錠劑均含有第二級毒品搖頭
    丸及第三級毒品愷他命成分（驗餘淨重共計58.745公克），
    附表編號三所示橘色圓形錠劑則含有第二級毒品甲基安非他
    命成分（驗餘淨重共計2.24公克），有上開醫院於98年4 月
    13 日 出具之高市凱醫驗字第9827號濫用藥物成品檢驗鑑定
    書3紙 附卷可稽（見偵卷第79至81頁），足認被告二人之任
    意性自白與事實相符，堪予採信。是本件事證明確，被告甲○○與乙○○二人於上揭時、地共同持有第二級毒品搖頭丸
    及甲基安非他命之犯行洵堪認定。
三、至起訴意旨雖認被告甲○○係涉犯共同意圖販賣而持有第二
    級、第三級毒品之罪嫌，惟：
(一)按犯罪事實應依證據認定之，無證據不得認定犯罪事實；不
    能證明被告犯罪或其行為不罰者，應諭知無罪之判決，刑事
    訴訟法第154 條第2 項、第301 條第1 項分別定有明文。又
    事實之認定，應憑證據，如未能發現相當證據，或證據不足
    以證明，自不能以推測或擬制之方法，以為裁判基礎；而認
    定犯罪事實所憑之證據，雖不以直接證據為限，間接證據亦
    包括在內，然而無論直接證據或間接證據，其為訴訟上之證
    明，須於通常一般之人均不致有所懷疑，而得確信其為真實
    之程度者，始得據為有罪之認定，倘其證明尚未達到此一程
    度，而有合理之懷疑存在，而無從使事實審法院得有罪之確
    信時，即應由法院諭知被告無罪之判決，此有最高法院40年
    台上字第86號、76年台上字第4986號判例意旨可資參照。
(二)起訴意旨認被告甲○○涉有前開犯行，無非係以甲○○於警
    詢及偵查中之供述、扣案如附表編號一至三所示之搖頭丸、
    甲基安非他命、附表編號四至六所示之愷他命、附表編號十
    一、十二所示之夾鍊袋、電子秤、甲○○上開0000000000號
    行動電話之雙向通聯紀錄、通話分析報告，以及卷附之高雄
    市立凱旋醫院濫用藥物成品檢驗鑑定書等為其主要論據。惟
    訊據被告甲○○始終堅詞否認有何意圖販賣而持有第二級、
    第三級毒品之犯行，辯稱：伊係於上揭時、地受「侏儒」所
    託，而將上開毒品帶回其住處藏放，伊事後有一直打電話給
    「侏儒」，要他拿回去，但他一直沒有來拿，伊並無販賣毒
    品的意圖等語。
(三)然依上開各項證據觀之，其中扣案物品以及上開醫院出具之
    濫用藥物成品檢驗鑑定書部分，僅能證實該扣案物品中確實
    含有第二級毒品及第三級毒品，夾鍊袋及電子秤則為甲○○
    所有，另甲○○上開0000000000號行動電話之雙向通聯紀錄
    、通話分析報告，雖可證明甲○○與「侏儒」於上開期間通
    話頻繁，惟尚不足以證明其談話內容即與該二人謀議販毒情
    事有關，且本件亦查無其他人證或監聽譯文可資證明曾有購
    毒者向甲○○或「侏儒」提及購買第二級毒品或第三級毒品
    等相關資訊，尚難僅因查扣之第二級毒品搖頭丸、甲基安非
    他命及第三級毒品愷他命數量非少，即完全排除甲○○係受
    他人所託而寄藏毒品之可能性而遽以認定甲○○確有與「侏
    儒」共同意圖販賣而持有第二級、第三級毒品之犯行，亦即
    ，就檢察官所提出之上開證據，僅能證明甲○○確於上揭時
    、地持有第二級、第三級毒品，然尚無從使本院形成甲○○
    與「侏儒」共同意圖販賣第二級、第三級毒品之有罪確信；
    而甲○○前開行為僅屬單純持有第二級毒品之犯行，業經認
    定如上；另單純持有第三級毒品之行為，因毒品危害防制條
    例並未設有處罰規定，依上揭規定及判例意旨，此部分本應
    為無罪之諭知，惟公訴意旨認此部分與甲○○遭起訴意圖販
    賣而持有第二級毒品部分有想像競合犯之裁判上一罪關係，
    是本院爰不另為無罪之諭知，附此說明。
四、論罪科刑：
(一)查被告二人行為後，毒品危害防制條例業於98年5 月20日修
    正公布，並經生效施行，其中與上開部分有關之第4 條、第
    11條、第17條均經修正，故本件自應依刑法第2 條第1 項規
    定，為「從舊從輕」之比較，以決定應適用之法律。又比較
    適用最有利於行為人之法律，應就罪刑有關之一切情形，比
    較其全部之結果，而為一體之適用，不應一部分適用新法，
    一部分適用舊法，此有最高法院29年上字第964 號判例意旨
    可供參照。茲就上開條文之新、舊法比較說明如下：
 1、毒品危害防制條例第4 條第2 項原規定：「製造、運輸、販
    賣第二級毒品者，處無期徒刑或7 年以上有期徒刑，得併科
    新臺幣7 百萬元以下罰金。」，惟修正後則規定：「製造、
    運輸、販賣第二級毒品者，處無期徒刑或7 年以上有期徒刑
    ，得併科新臺幣1 千萬元以下罰金。」，並於第17條增訂第
    2 項：「犯第4 條至第8 條之罪於偵查及審判中均自白者，
    減輕其刑。」，修正後第4 條第2 項雖將法定罰金刑之最高
    額度自7 百萬提高為1 千萬，然因該條例修正前，對於偵、
    審中均自白犯罪之被告，並無應減輕其刑之規定，若依修正
    後第17條第2 項規定，就法定刑無期徒刑及有期徒刑部分，
    亦可依法減刑，經比較新、舊法及一體適用之結果，修正後
    規定顯然較有利於被告，依刑法第2 條第1 項但書規定，被
    告甲○○於上揭事實欄一(一)所示行為部分，應適用裁判時
    法即修正後毒品危害防制條例第4 條第2 項之規定處斷。
 2、又毒品危害防制條例第11條第2 項、第4 項原規定：「持有
    第二級毒品者，處2 年以下有期徒刑、拘役或新臺幣3 萬元
    以下罰金。」、「持有毒品達一定數量者，加重其刑至二分
    之一，其標準由行政院定之。」，而「轉讓持有毒品加重其
    刑之數量標準」第2 條第1 項規定：「轉讓、持有毒品達一
    定數量者，加重其刑至二分之一，其標準如下：一、第一級
    毒品：淨重5 公克以上。二、第二級毒品：淨重10公克以上
    。三、第三級毒品：淨重20公克以上。四、第四級毒品：淨
    重20公克以上。」，而同條例第11條第2 項雖經未修正，然
    於該條第4 項另定：「持有第二級毒品純質淨重20公克以上
    者，處6 月以上5 年以下有期徒刑，得併科新臺幣70萬元以
    下罰金」，故修正前、後之規定何者較有利於被告二人，應
    視其持有毒品之數量多寡為據。經查，本件扣案如附表編號
    三所示之第二級毒品甲基安非他命，驗餘淨重共計2.24公克
    ，而附表編號一、二所示之藍色圓形錠劑固含有第二級毒品
    搖頭丸成分，惟因上開錠劑亦同時含有第三級毒品愷他命成
    分，雖驗餘淨重總計達58.745公克，然上開濫用藥物成品檢
    驗鑑定書上並未記載上開錠劑中第二級毒品與第三級毒品成
    分之比例及純質淨重各為何，以致本院無法知悉上開錠劑所
    含第二級毒品部分之純質淨重是否逾20公克，甚且所含第二
    級毒品部分之驗餘淨重是否達10公克以上，亦無從確知，基
    於有疑唯利被告原則，本件應認定被告二人於上揭時、地持
    有之第二級毒品純質淨重未逾20公克，淨重亦未逾10公克，
    而僅論以同條例第11條第2 項規定。又因同條例第11條第2
    項於上開修正前後內容並無不同，自非屬「法律變更」，若
    僅以該條項論處，自無庸比較新、舊法，故被告二人於上揭
    事實欄一( 二) 部分所示之行為，應逕行適用裁判時法。
 3、至毒品危害防制條例於此次修正時於第11條增訂第5 項：「
    持有第三級毒品純質淨重20公克以上者，處3 年以下有期徒
    刑，得併科新臺幣30萬元以下罰金。」，並已生效施行，但
    因被告甲○○行為時，單純持有第三級毒品並未設有處罰規
    定，故此部分即無新、舊法比較之問題，併此敘明。
(二)核被告甲○○所為，分別係犯修正後毒品危害防制條例第4
    條第2 項之販賣第二級毒品罪，以及同條例第11條第2 項之
    持有第二級毒品罪，共二罪，起訴意旨認犯罪事實一(二)部
    分，應依同條例第5 條第2 項之意圖販賣而持有第二級毒品
    罪處斷，容有未洽，惟起訴之基礎事實相同，爰依法變更起
    訴法條，併予指明；至被告乙○○所為，則係犯同條例第11
    條第2 項之持有第二級毒品罪，共二罪。被告甲○○就上開
    販賣前持有搖頭丸之低度行為，為販賣之高度行為所吸收，
    不另論罪。被告二人就上開犯罪事實一(二)部分所載持有第
    二級毒品之犯行，有犯意聯絡及行為分擔，均為共同正犯。
    又被告二人係以一行為同時持有第二級毒品甲基安非他命及
    搖頭丸，乃一行為觸犯相同罪名，為同種想像競合犯，應依
    刑法第55條規定，僅論以一持有第二級毒品罪。另被告甲○○所犯上開二罪，犯意各別，行為互異，應予分論併罰。按
    犯第4 條至第8 條之罪於偵查及審判中均自白者，減輕其刑
    ，修正後毒品危害防制條例第17條第2 項定有明文，而基於
    使製造、販賣或運輸毒品案件之刑事訴訟程序儘早確定，鼓
    勵被告自白認罪，開啟其自新之路之目的，對於被告在偵查
    中曾一度自白犯罪，雖嗣後予以否認，然於法院審理時又自
    白犯罪之情形，應寬認亦有上開規定之適用，以符合增訂該
    條文係為採行寬厚之刑事政策之立法意旨；次按刑事訴訟程
    序，除自訴外，始於偵查程序，檢察官乃為偵查程序之主導
    者，司法警察（官）則為偵查之輔助機關，就偵查之發動而
    言，司法警察知有犯罪嫌疑時，本於追訴犯罪之職權，一方
    面應報告該管檢察官，另方面得逕行調查犯罪嫌疑人並蒐集
    證據，必要時並得通知犯罪嫌疑人到場詢問，自屬偵查程序
    之一環，從而，被告在警詢時自白犯罪，仍不失為偵查中自
    白犯罪之情形，而有上開規定之適用。是本件被告甲○○於
    98 年2月27日警詢時以及本院審理中，對於其所為成立販賣
    第二級毒品犯行之構成要件均自白不諱，仍可依上開規定，
    減輕其刑。
(三)爰審酌被告甲○○年紀尚輕，卻不思努力進取，謀求正當職
    業，明知搖頭丸對於人體有莫大之戕害，為圖一己之私利，
    竟漠視毒品之危害性，而為販賣毒品之行為，嚴重危害國民
    身心健康及社會風氣，並敗壞社會治安，而其販賣搖頭丸之
    數量為100 顆、所得利益為3 萬8 千元，以及被告甲○○、
    乙○○二人均明知甲基安非他命及搖頭丸係毒品危害防制條
    例所定之第二級毒品，竟仍大量持有之，行為均有可議，復
    審酌被告二人所持有之毒品並未流入社會，所生危害程度非
    鉅，且被告二人犯後均坦承犯行，並考量被告二人之犯罪動
    機、目的、手段、經濟生活狀況，以及被告二人均為高職畢
    業，除施用毒品外，先前並無其他犯罪紀錄，此有臺灣高等
    法院被告前案紀錄表2 份附卷可稽等一切具體情狀，各量處
    如主文所示之刑，被告乙○○部分併諭知易科罰金之折算標
    準，被告甲○○部分則定其應執行之刑，以資懲戒。又查被
    告乙○○前未曾因故意犯罪受有期徒刑以上刑之宣告，有其
    上開前案紀錄表可佐，茲念其僅因與甲○○係男女朋友，並
    同居於上址，因甲○○擅將毒品攜回上址藏放，以致其一時
    失慮而與甲○○共同犯下本件持有第二級毒品之罪行，諒以
    經此偵審程序，理當知所警惕，信無再犯之虞，本院因認前
    開所宣告之刑以暫不執行為適當，爰併予諭知緩刑3 年，以
    啟自新。然為促使被告乙○○日後得以知曉尊重法治之觀念
    ，本院乃認除前開緩刑宣告外，另有賦予其一定負擔之必要
    ，遂併予諭知被告乙○○應於1 年內向指定之政府機關、政
    府機構、行政法人、社區或其他符合公益目的之機構或團體
    ，提供40小時之義務勞務，以期符合本件緩刑之目的。另為
    促使被告乙○○於緩刑期間內隨時警惕、約束自身行為，並
    協助被告建立正確法律觀念及提供必要之協助及督促，爰依
    刑法第93條第1 項第2 款規定宣告在緩刑期間付保護管束，
    以觀後效。
(四)又扣案如附表編號一、二所示之藍色圓形錠劑共計179 顆，
    經送高雄市立凱旋醫院檢驗後，均含有第二級毒品搖頭丸及
    第三級毒品愷他命成分（驗餘淨重共計58.745公克），附表
    編號三所示橘色圓形錠劑，經送驗後，則含有第二級毒品甲
    基安非他命成分（驗餘淨重共計2.24公克），已如前述，自
    應依毒品危害防制條例第18條第1 項前段，宣告沒收銷燬之
    ；至上開藍色圓形錠劑179 顆另含有第三級毒品愷他命，此
    部分原應由行政機關予以沒入銷燬，惟本院認此部分無從與
    上開應予沒收銷燬之第二級毒品搖頭丸部分析離，亦無析離
    實益，為執行上之便利，爰連同第二級毒品部分一併沒收銷
    燬之，附此敘明。又被告甲○○既以3 萬8 千元之對價，出
    售搖頭丸予丙○○，是其販賣搖頭丸所得之3 萬8 千元，乃
    係甲○○因本件犯罪所得之財物，應依毒品危害防制條例第
    19條第1 項規定以及共犯連帶沒收之法理，宣告與真實姓名
    年籍不詳綽號侏儒之成年男子連帶沒收，如全部或一部不能
    沒收時，以其與真實姓名年籍不詳綽號侏儒之成年男子之財
    產連帶抵償之。另附表編號七所示之行動電話（含門號0000
    000000號SIM 卡1 張），係供甲○○作為買賣毒品之聯絡工
    具，且為其所有，業據其供承在卷，爰依同條例第19條第1
    項規定及共犯連帶沒收之法理，予以連帶沒收。而附表編號
    八至十四所示之物，因無積極證據顯示與被告二人上開犯行
    有何關連性，故不予宣告沒收。至於附表編號四至六所示之
    物，因係被告二人無正當理由擅自持有而遭查獲之第三級毒
    品，應依毒品危害防制條例條例第18條第1 項後段規定，予
    以行政沒入銷燬之，而非由本院予以沒收，併此說明。
據上論斷，應依刑事訴訟法第299 條第1 項前段、第300 條，毒
品危害防制條例第4 條第2 項、第11條第2 項、第17條第2 項、
第18條第1 項前段、第19條第1 項，刑法第2 條第1 項前段、第
11條、第28條、第55條、第51條第5 款、第41條第1 項前段、第
74條第1 項第1 款、第2 項第5 款、第93條第1 項第2 款，判決
如主文。
本案經檢察官王清海到庭執行職務。
中    華    民    國    99    年    2     月    5     日
                  刑事第十八庭  審判長法  官  李東柏
                                      法  官  林柏壽
                                      法  官  陳芸珮
以上正本證明與原本無異。
如不服本判決應於收受送達後10日內向本院提出上訴書狀，並應
敘述具體理由；如未敘述上訴理由者，應於上訴期間屆滿後20日
內向本院補提理由書（均須按他造當事人之人數附繕本）「切勿
逕送上級法院」。
中    華    民    國    99    年    2     月    6     日
                                      書記官  蔡淑貞
附表：
┌──┬───────────┬────────┬────┐
│編號│   扣案物品名稱       │  數量／重量    │  備註  │
├──┼───────────┼────────┼────┤
│ 一 │搖頭丸及愷他命（藍色圓│100 顆（驗餘淨重│屬第二、│
│    │形錠劑）              │共計32.463公克）│三級毒品│
├──┼───────────┼────────┼────┤
│ 二 │搖頭丸及愷他命（藍色圓│79顆（驗餘淨重共│屬第二、│
│    │形錠劑）              │計26.282公克）  │三級毒品│
│    │                      │                │（扣押物│
│    │                      │                │品清單誤│
│    │                      │                │載為78顆│
│    │                      │                │）      │
├──┼───────────┼────────┼────┤
│ 三 │甲基安非他命（橘色圓形│7 顆（驗餘淨重共│屬第二級│
│    │錠劑）                │計2.24公克）    │毒品    │
├──┼───────────┼────────┼────┤
│ 四 │愷他命（粉紅色錠劑）  │63顆（驗餘淨重共│屬第三級│
│    │                      │計16.561公克）  │毒品，另│
│    │                      │                │以行政沒│
│    │                      │                │入銷燬之│
├──┼───────────┼────────┼────┤
│ 五 │愷他命（深紅色白點錠劑│96顆（驗餘淨重共│屬第三級│
│    │）                    │計24.734公克）  │毒品，另│
│    │                      │                │以行政沒│
│    │                      │                │入銷燬之│
├──┼───────────┼────────┼────┤
│ 六 │愷他命（白色粉末）    │驗餘淨重3.886 公│屬第三級│
│    │                      │克              │毒品，另│
│    │                      │                │以行政沒│
│    │                      │                │入銷燬之│
├──┼───────────┼────────┼────┤
│ 七 │行動電話（序號：359051│1 支（含門號0983│用以聯繫│
│    │000000000 ）          │314130號SIM 卡1 │「侏儒」│
│    │                      │張）            │及丙○○│
│    │                      │                │販賣毒品│
│    │                      │                │所用    │
├──┼───────────┼────────┼────┤
│ 八 │行動電話（序號：359563│1 支（含門號0938│審核後與│
│    │000000000）           │034172號SIM 卡1 │本案無關│
│    │                      │張）            │        │
├──┼───────────┼────────┼────┤
│ 九 │行動電話（序號：358356│1 支（含門號0955│同上    │
│    │000000000 ）          │928851號SIM 卡1 │        │
│    │                      │張）            │        │
├──┼───────────┼────────┼────┤
│ 十 │行動電話（序號：359051│1 支（含門號0915│為乙○○│
│    │000000000 ）          │773022號SIM 卡1 │所有，審│
│    │                      │張）            │核後與本│
│    │                      │                │案無關  │
├──┼───────────┼────────┼────┤
│十一│夾鍊袋                │1 包            │審核後與│
│    │                      │                │本案無關│
├──┼───────────┼────────┼────┤
│十二│電子秤                │1 台            │同上    │
├──┼───────────┼────────┼────┤
│十三│吸食愷他命用鐵盤      │1 個            │同上    │
├──┼───────────┼────────┼────┤
│十四│現金                  │2 萬4 百元      │為乙○○│
│    │                      │                │個人所有│
└──┴───────────┴────────┴────┘
附錄本案論罪科刑法條全文：
修正後毒品危害防制條例第4條第2項：
製造、運輸、販賣第二級毒品者，處無期徒刑或7 年以上有期徒
刑，得併科新臺幣1 千萬元以下罰金。
毒品危害防制條例第11條第2項：
持有第二級毒品者，處2 年以下有期徒刑、拘役或新臺幣3 萬元
以下罰金。

司法院資訊處製作；財團法人民間司法改革基金會備份。
